Deutsche Kohlenbergbau-Leitung, Essen
BBA 12
- Deutsche Kohlenbergbau-Leitung, Essen, 1930, 1947 - 1964; BBA 12; Generalsekretariat der DKBL: Unterlagen zu besonderen Sachfragen / Schriftwechsel in alphabetischer Reihenfolge 1930-1954 (51) Personalien 1947-1954 (5) Organisation der DKBL 1947-1960 (20) Direktorium 1947-1953 (9) Beirat 1947-1953
  - Generalsekretariat der DKBL
    - Organisation der DKBL
      - Liquidation und Auflösung der DKBL, 1951 - 1953; 66; B1/I.16.1-3; Schriftwechsel; Protokolle von Sitzungen des Direktoriums und des Beirats zu den Nachfolgeorganisationen der DKBL; Satzungsentwurf für den Steinkohlenbergbauverein vom 29.8.1952; Verhandlungen des zur Beratung der Nachfolgefrage gegründeten Achtzehner-Ausschusses; Verhandlungen des Kontaktausschusses mit einer Ausarbeitung über das Verhältnis zwischen dem Bundeskohlenverband und der Montangemeinschaft, der Bundesregierung und den Unternehmerverbänden; Tätigkeitsberichte der DKBL und ihrer Abteilungen
      - Liquidation und Auflösung der DKBL, 1953; 67; B1/I.16.7; Ansprachen von Hans Classen, Adolf Hueck, August Schmidt, Hans Frischmuth und Bürgermeister Kohlhoff auf der Abschlusskundgebung der DKBL; Tätigkeitsbericht von Heinrich Kost vom 28.12.1953
        Classen, Hans
        Frischmuth, Hans
        Kohlhoff
      - Liquidation und Auflösung der DKBL, 1952 - 1954; 68; o. AS; Aktenvermerke; Ausarbeitungen; Satzungsentwürfe; Schriftwechsel zur Organisation der Kohlenstatistik
      - Liquidation und Auflösung der DKBL, 1954; 69; o. AS; Aktenvermerk, Schriftwechsel, Organisationspläne etc. zum Verbleib der Abteilung Wohnungswesen und des Ausschusses für Wärme- und Kraftwirtschaft; Berichte über die Kleinverbraucher-Wärmeaktion von 1953 und einer Wärmeaktion in England; Satzung der Arbeitsgemeinschaft zur Pflege der Wärmewirtschaft e.V.
        Arbeitsgemeinschaft zur Pflege der Wärmewirtschaft
      - Liquidation und Auflösung der DKBL, 1953; 70; B1/I.16.6; Unterlagen zur Auflösung der Ausschüsse der DKBL; Liste der wichtigsten Ausschüsse
      - Liquidation und Auflösung der DKBL, 1953 - 1955; 71; B1/I.16.1; Sitzungsprotokolle des Liquidationsausschusses; Prüfungsberichte über die Bilanzen der DKBL-Hauptstelle; Protokoll über die Übertragung der Vermögenswerte der DKBL auf den Unternehmensverband Ruhrbergbau und den Steinkohlenbergbauverein; Aktenvermerke zur finanziellen Abwicklung der DKBL und zur Unterbringung der frei werdenden Mitarbeiter
      - Liquidation und Auflösung der DKBL, 1953 - 1960; 72; B1/I.16.4a; Einladungen; Sitzungsprotokolle des Liquidationsausschusses der DKBL
      - Liquidation und Auflösung der DKBL, 1953 - 1954; 73; B1/I.16.4; Schriftwechsel zur Personalübernahme nach der Liquidation der DKBL
      - Liquidation und Auflösung der DKBL, 1953 - 1954; 74; B1/I.16.10; Schriftwechsel zum Verbleib des Schriftguts der DKBL
      - Liquidation und Auflösung der DKBL, 1948 - 1954; 75; B1/I.16.8; Presseauszüge und Zeitungsausschnitte zur Organisation und zur Auflösung der DKBL
    - Organe der DKBL
      - Direktorium
        - Sitzungsprotokolle, 1947 - 1948; 76; C1
        - Sitzungsprotokolle, 1949; 77; C1
        - Sitzungsprotokolle, 1950; 78; C1
        - Stichwortverzeichnis zu den Sitzungsprotokollen, 1949 - 1950; 79; C1
        - Sitzungsprotokolle, 1951; 80; C1
        - Stichwortverzeichnis zu den Sitzungsprotokollen, 1951; 81; C1
        - Sitzungsprotokolle, 1952; 82; C1
        - Sitzungsprotokolle, 1953; 83; C1
        - Stichwortverzeichnis zu den Sitzungsprotokollen, 1952 - 1953; 84; C1
      - Beirat der DKBL
        - Schriftwechsel, insbesondere mit der alliierten Kontrollgruppe zur Konstituierung des Beirats, 1947 - 1952; 85; D1; Schriftwechsel zur Berufung bzw. zum Ausscheiden der Beiratsmitglieder
        - Einladungen, stenographische Protokolle und Abschriften der Beiratssitzungen, 1948; 86; D1
        - Einladungen, stenographische Protokolle und Abschriften der Beiratssitzungen, Januar - April, 1949; 87; D1
        - Einladungen, stenographische Protokolle und Abschriften der Beiratssitzungen, Mai - September, 1949; 88; D1
        - Einladungen, stenographische Protokolle und Abschriften der Beiratssitzungen, Oktober - Dezember, 1949; 89; D1
        - Einladungen, stenographische Protokolle und Abschriften der Beiratssitzungen, Januar - März, 1950; 90; D1
        - Einladungen, stenographische Protokolle und Abschriften der Beiratssitzungen, April - Juli, 1950; 91; D1
        - Einladungen, stenographische Protokolle und Abschriften der Beiratssitzungen, August - September, 1950; 92; D1
        - Einladungen, stenographische Protokolle und Abschriften der Beiratssitzungen, Oktober - Dezember, 1950; 93; D1
        - Einladungen, stenographische Protokolle und Abschriften der Beiratssitzungen, Januar - Februar, 1951; 94; D1
        - Einladungen, stenographische Protokolle und Abschriften der Beiratssitzungen, März - April, 1951; 95; D1
        - Einladungen, stenographische Protokolle und Abschriften der Beiratssitzungen, Mai - Juni, 1951; 96; D1
        - Einladungen, stenographische Protokolle und Abschriften der Beiratssitzungen, Juli - August, 1951; 97; D1
        - Einladungen, stenographische Protokolle und Abschriften der Beiratssitzungen, September - Oktober, 1951; 98; D1
        - Einladungen, stenographische Protokolle und Abschriften der Beiratssitzungen, November - Dezember, 1951; 99; D1
        - Einladungen, stenographische Protokolle und Abschriften der Beiratssitzungen, Januar - Februar, 1952; 100; D1
        - Einladungen, stenographische Protokolle und Abschriften der Beiratssitzungen, März - Mai, 1952; 101; D1
        - Einladungen, stenographische Protokolle und Abschriften der Beiratssitzungen, Juni - August, 1952; 102; D1
        - Einladungen, stenographische Protokolle und Abschriften der Beiratssitzungen, September - Dezember, 1952; 103; D1
        - Einladungen, stenographische Protokolle und Abschriften der Beiratssitzungen, Januar - Mai, 1953; 104; D1
      - Bezirksleiter
        - Protokolle der Bezirksleitersitzungen, 1948 - 1953; 105; D2; Schriftwechsel mit den Bezirksleitern; Protokolle der Sitzungen der Bergwerksleiter des Bezirks Bochum
      - Ausschüsse (u.a. Bergmännischer Ausschuss)
        - Protokolle der Sitzungen des Bergmännischen Ausschusses für die Neugliederung des Ruhrbezirks, des Rechts- und Steuerausschusses sowie des Finanzausschusses, 1949 - 1952; 106; B1/III/III.1-7; Personalia der Ausschüsse
        - Protokolle der Sitzungen des Betriebswirtschaftlichen Ausschusses, mit Sitzungsunterlagen, 1949 - 1950; 107; B1/III/III
        - Protokolle der Sitzungen des Ausschusses für die Überleitung der Verwaltungen, mit Referatsnotizen; Protokolle der Sitzungen des Direktoriums zu Beratungen und Vorschlägen des Ausschusses für Verbände und Gemeinschaftsunternehmen sowie des Ausschusses für Verbundwirtschaft, 1950 - 1951; 108; B1/III/III.9-13
        - Protokolle der Sitzungen des Braunkohlenausschusses; Berichte des Braunkohlenausschusses zur Frage der Neuordnung im rheinischen Braunkohlenrevier; Schriftwechsel, Sitzungsprotokolle und andere Unterlagen zu den Produktionsverhältnissen sowie zur Verbundwirtschaft Kohle / Strom, 1950 - 1952; 109; B1/III/III.14
        - Notiz von Hans Korsch über die Notwendigkeit der Bestellung eines Sozialausschusses; Ausarbeitung von Dr. Potthoff über die Funktion des Arbeitsdirektors, 1949; 110; B1/III/III.15
          Korsch, Hans
          Potthoff, Erich
        - Protokolle der Sitzungen des Hauptausschusses zur Vorbereitung der Durchführung des Gesetzes 75 für den Kohlenbergbau (Vits-Ausschuss), mit Anlagen, 1948 - 1949; 111; B1/III/IV.1-7
          Gesetz Nr. 75
    - Neuordnung des Kohlenbergbaus (Generalsekretariat)
      - Wichtige Verordnungen zur Neuordnung und zur Errichtung der DKBL, 1947 - 1951; 112; o. AS
      - Gesetze und Anordnungen der Militärregierung, 1947 - 1953; 113; o. AS; Gesetz Nr. 52 zur Sperre und Kontrolle von Vermögen; Gesetz Nr. 53 zur Devisenwirtschaft und zur Kontrolle des Güterverkehrs; Anordnung Nr. 3 zur Aufhebung der Kontrolle über bestimmte Kohlenbergwerke; Durchführungsverordnungen zum Gesetz Nr. 75;Übersicht über die aufgrund des Gesetzes Nr. 27 gegründeten Einheitsgesellschaften; Bericht der US Energieberater an die US/UK Militärgouverneure über die Reorganisation der B-Gesellschaften, 1949; Ausarbeitung zur Neuordnung der Vereinigte Stahlwerke AG, 1952; Die Bildung von Einheitsgesellschaften im Ruhrbergbau nach dem Gesetz Nr. 27, Sonderdruck von Theobald Keyser, 1952; Die Neuordnung der deutschen Bergbauwirtschaft, Broschüre von Franz Grosse, 1950; Aktenvermerke und Schriftwechsel, u.a. zur Kontrolle der Einheitsgesellschaft durch die Combined Coal Control Group (CCCG); Berichterstattung an die CCCG; Unterlagen zur Organisation der DKBL
        Grosse, Franz
        Keyser, Theobald
        Vereinigte Stahlwerke
      - Ruhrstatut, 1948 - 1953; 114; B1/II; Broschüre mit dem Wortlaut des Ruhrstatuts; Ansprache von Karl Arnold (Ministerpräsident); Annahme des Ruhrstatuts durch den Landtag NRW, 1949; Gesetz 75 und Ruhrstatut, Broschüre mit Vorträgen von Viktor Agartz und Heinrich Deist; Bekanntmachung bei der Verkündung des Gesetzes Nr. 75; Wortlaut der Bestimmungen über das Sicherheitsamt in Westdeutschland; Vortrag von Hans-Helmut Kuhnke zum Ruhrstatut, Januar 1949; Presseverlautbarungen; Zeitungsausschnitte; Fragebogen der Verwaltung für Wirtschaft des Vereinigten Wirtschaftsgebiets mit Antworten zu möglichen Auswirkungen des Ruhrstatuts; Stellungnahmen der Gewerkschaften zum Ruhrstatut und zum Gesetz Nr. 75; Abkommen zur Beendigung der Funktionen der Internationalen Ruhrbehörde vom 25.7.1952
        Ruhrstatut
        Gewerkschaften
        Deist, Heinrich
        Kuhnke, Hans-Helmut
        Internationale Ruhrbehörde
      - Internationale Ruhrbehörde, 1949 - 1952; 115; B1/II; Mitteilung der Militärregierung vom 29.6.1949 zur Organisation der Ruhrbehörde; kommentierte Analyse des Deutschen Büros für Friedensfragen zum Abkommen über die Ruhrbehörde vom 28.12.1948; Personalien der Ruhrbehörde; Entschließungen des Rats der Ruhrbehörde zu europäischen Kohleproblemen, März 1952; Aktenvermerke zur Delegation eines deutschen Vertreters; Ratssitzungen der Ruhrbehörde; Fragen der Exportpreise für Kohle
      - Aufhebung des Ruhrstatuts, 1951 - 1952; 116; o. AS; Presseverlautbarungen; Schriftwechsel, u.a. mit dem Bundeswirtschaftsministerium zur Aufhebung der alliierten Kontrollen mit Inkrafttreten des Schumanplans
      - Gesetz Nr. 75, 1948 - 1950; 117; B1/III/I.1-5; Gesetz Nr. 75 zur Umgestaltung des deutschen Kohlenbergbaus und der deutschen Eisen- und Stahlindustrie vom 10.11.1948, mit den Durchführungsverordnungen Nr. 1 - 3; Schriftwechsel zwischen der Combined Coal Control Group und der DKBL zur Neuordnung nach den Gesetzen Nr. 75 und Nr. 27; Aktenvermerke und Schriftwechsel zu den Aufgaben und zur Besetzung der Ausschüsse sowie zur Einschaltung der Regierungsstellen in die Ausschüsse; Protokoll der konstituierenden Sitzung der Ausschussmitglieder Gesetz 75 am 6.9.1949; Übersicht über die Organisation des Stahltreuhänderverbands; Bekanntmachung des Treuhandplans
        Stahltreuhändervereinigung
      - Gesetzliche Regelungen, 1945 - 1952; 118; B1/III/I.6; Geänderte Fassung des Gesetzes Nr. 52 vom 3.4.1945 zur Sperre und Kontrolle von Vermögen; Neufassung des Gesetzes Nr. 75; Gesetz Nr. 27; Amtsblätter der Alliierten Hohen Kommission mit Abdruck, u.a. des Gesetzes Nr. 76 zur Änderung des Gesetzes Nr. 27 vom 30.4.1952
        Gesetz Nr. 52
      - Durchführungsverordnungen, 1950 - 1953; 119; B1/III/I.7; Liquidation der A-Gesellschaften; Bildung von Kohle-Einheitsgesellschaften; Treuhänder; Liquidation des Deutschen Kohlen-Verkaufs (DKV); Bildung von Nachfolgegesellschaften und Liquidation der DKBL, mit Entwürfen; Stellungnahmen der DKBL; Schriftwechsel mit der Combined Coal Control Group und dem Bundeswirtschaftsministerium; Auszüge aus dem Amtsblatt der Alliierten Hohen Kommission; Protokolle der Sitzungen des Beirats der DKBL
      - Gutachten / Stellungnahmen zum Gesetz Nr. 75, 1949 - 1953; 120; B1/III/II.1-2; Auszug aus einem Rechtsgutachten von Professor Kaufmann; Memorandum von Paul Leverkuehn; Stellungnahmen der Gewerkschaften, des Bundestags und der Parteien; Broschüren: Das Kontrollratsgesetz Nr. 75 und der rheinische Braunkohlenbergbau; Gesetz 75 und Ruhrstatut; Schluß mit dem Schwebezustand bei Kohle und Eisen! Ein deutsches Gesetz 75
        Kaufmann
        Leverkuehn, Paul
      - Vorträge, 1948 - 1954; 121; B1/III/II.3; Hermann Schenck: Die volks- und betriebswirtschaftliche Bilanz der Entflechtung in der Eisen- und Stahlindustrie, 1954; Theobald Keyser: Die wirtschaftliche Bilanz der Entflechtung, 1954; Franz Grosse: Die Neuordnung der deutschen Bergbauwirtschaft, 1950; Viktor Agartz: Gesetz 75, 1948; Hans-Helmut Kuhnke: Die Umgestaltung des deutschen Kohlenbergbaus und der deutschen Eisen- und Stahlindustrie nach Maßgabe des Gesetzes Nr. 75 der Militärregierung, 1948
        Schenck, Hermann
      - Durchführung der Gesetze Nr. 75 und Nr. 27, 1949 - 1954; 122; B1/III/II.12-23; Gutachten von Robert P. Patterson: Application of the rule of Law and due process to Allied High Commission Law No. 27 - Reorganization of German Coal and Iron and Steel Industries, 1951; Schriftwechsel zu den Vorschlägen Pattersons über Fragen der Verbundwirtschaft Kohle / Eisen; Vorlage des Generalsekretariats Gesetz Nr. 27 vom 10.1.1951 zur Neuordnung und zu Gemeinschaftsverkaufseinrichtungen; Aktenvermerke zur Behandlung unrentabler Zechen im Zuge der Neuordnung und zur ausländischen Verschuldung der Bergbaugesellschaften; Schriftwechsel zur Behandlung amerikanischer Obligationen in Deutschland und zur Bildung eines amerikanischen Bankenausschusses zum Schutz des amerikanischen Bergwerksbesitzes; Schriftwechsel mit der Rütgerswerke AG zu den Auswirkungen des Gesetzes Nr. 27 auf die Rohteerlieferverträge; Protokolle der Sitzungen des Beirats und des Direktoriums der DKBL zu Steuerfragen; Schriftwechsel mit verschiedenen Bundesministerien; Erlass des Finanzministers von NRW vom 24.10.1953 zur steuerlichen Behandlung der Entflechtung; Wirtschaftszahlen und Sachkostenaufstellungen von Zechen im Bochumer Raum, mit Schaubildern; Vorschläge für die Zuteilung unverritzter Grubenfelder
        Patterson, Robert
        Rütgerswerke AG
      - Durchführung der Gesetze Nr. 75 und Nr. 27, 1949 - 1951; 123; B1/III/II.4-5; Protokolle der Sitzungen des Direktoriums der DKBL; Schriftwechsel und Unterlagen über Besprechungen mit der Combined Coal Control Group
      - Durchführung der Gesetze Nr. 75 und Nr. 27, 1950 - 1951; 124; B1/III/II.4; Vorlagen der Ausschüsse und des Generalsekretariats Gesetz Nr. 27 für den Beirat der DKBL
      - Durchführung der Gesetze Nr. 75 und Nr. 27, 1949 - 1952; 125; B1/III/II.6; Schriftwechsel und Unterlagen über Besprechungen mit der Bundesregierung, den alliierten Hohen Kommissaren, der IG Bergbau und dem Deutschen Gewerkschaftsbund; Memorandum der Bundesregierung zur Neuordnung der deutschen Eisen- und Stahlindustrie vom 14.1.1951; Stellungnahme der IG Bergbau zur Neugliederung der Kohlenwirtschaft
      - Durchführung der Gesetze Nr. 75 und Nr. 27, 1949 - 1951; 126; B1/III/II.1; Protokolle von Besprechungen zwischen der DKBL und der Stahltreuhändervereinigung; Memoranden der Bundesregierung; Aktenvermerke, Ausarbeitungen und Schriftwechsel, u.a. mit der Bundesregierung, der Alliierten Hohen Kommission und der Combined Coal Control Group zur Entflechtung und Neuordnung des Kohlenbergbaus und der Eisen- und Stahlindustrie
      - Durchführung der Gesetze Nr. 75 und Nr. 27, 1950 - 1951; 127; B1/III/II.1; Aktenvermerke, Sitzungsprotokolle und Schriftwechsel, u.a. mit der Combined Coal Control Group zur Gründung von Einheitsgesellschaften und zur Verbundwirtschaft zwischen Kohle und Eisen
      - Durchführung der Gesetze Nr. 75 und Nr. 27, 1951 - 1953; 128; B1/III/II.24-28; Richtlinien für die Regelung der Kapitalstruktur der Einheitsgesellschaften; Protokolle von Sitzungen des Beirats der DKBL zur Behandlung der A- und E-Gesellschaften; Protokolle von Sitzungen des Beirats und des Direktoriums der DKBL zu Personalangelegenheiten; Aktenvermerke und Schriftwechsel, u.a. mit der Combined Coal Control Group, dem Bundeswirtschaftsministerium und den Bergwerksgesellschaften zur Besetzung der Vorstände und Aufsichtsräte, u.a. bei der Essener Steinkohlenbergwerke AG, der Gewerkschaft Friedrich der Große, der GBAG, der Gutehoffnungshütte, der Harpener Bergbau AG, der Hoesch AG Bergbau, der Klöckner Werke AG, Fried. Krupp und Mannesmannröhren-Werke; Vorschlagslisten, u.a. für Treuhänder; Entwurf eines Abkommens zwischen den Hütten und den Zechen zur Regelung der Bergschäden; Schlussbericht des Braunkohlenausschusses für Gesetz Nr. 27 zur Frage der Neuordnung im rheinischen Braunkohlenrevier sowie Grundsätze für den Verbund Kohle / Strom im rheinischen Braunkohlenrevier, November 1951
        Bergschaden
        Essener Steinkohlenbergwerke <Essen>
        Gew. Friedrich der Große
        Gelsenkirchener Bergwerks-Aktien-Gesellschaft
        Gutehoffnungshütte (GHH)
        Harpener Bergbau-Aktien-Gesellschaft <Dortmund>
        Hoesch AG
        Klöckner AG
        Fried. Krupp
        Mannesmannröhren-Werke AG
      - Treuhänder, 1949 - 1952; 129; B1/III/V; Entwurf einer Durchführungsverordnung über die Stellung der Treuhänder, mit Vorlagen des Generalsekretariats Gesetz Nr. 27; Aktenvermerke; Schriftwechsel; Antrag der SPD-Bundestagsfraktion zum Entwurf eines Gesetzes zur einstweiligen Regelung des Treuhandverhältnisses in den Unternehmen des Bergbaus und der Eisen- und Stahlindustrie, 1949; Treuhändervorschlagslisten der DKBL und des Verbandes oberer Bergbeamten, mit ausführlichen Personalia
      - Treuhänder, 1950; 130; B1/III/V; Treuhändervorschlagslisten der DKBL, der IG Bergbau, des Bundesverbands der deutschen Industrie, der IHK Essen, des Wirtschaftsministers Erik Nölting, der Arbeitsgemeinschaft der Schutzvereinigungen für Wertpapierbesitz und der Vereinigung der Wirtschaftsprüfer
        Industrie- und Handelskammer <Essen>
      - Treuhänder, 1949; 131; B1/III/V; Treuhändervorschlagslisten des Verwaltungsrats des Vereinigten Wirtschaftsgebiets, der DKBL, der IG Bergbau und der Essener Bankenvereinigung
      - Treuhänder, 1948 - 1950; 132; B1/III/V; Schriftwechsel zu den Personalien der vorgeschlagenen Treuhänder
      - Treuhänder, 1948; 133; B1/III/V; Treuhändervorschläge der Betriebe
      - Treuhänder, 1948 - 1950; 134; B1/III/V; Treuhändervorschläge der Betriebe, verschiedener Industrie- und Handelskammern und der Arbeitsgemeinschaft der Schutzvereinigungen für Wertpapierbesitz (auch für den Braunkohlenbergbau und die Reviere Niedersachsen, Hessen und Bayern), mit ausführlichen Personalia
        Niedersachsen
        Hessen
        Bayern
      - Aktientausch, 1951 - 1952; 135; o. AS; Aktenvermerke und Schriftwechsel zum Aktientausch bei der Bildung von Einheitsgesellschaften; Vorschlag des Deutschen Gewerkschaftsbunds zur Entschädigungsregelung für die Altaktionäre
      - Vorschläge zur Neuordnung, 1948 - 1949; 136; o. AS; Felderkarten; Schaubilder
      - Vorschläge zur Neuordnung Kohle / Eisen, 1949; 137; o. AS; Felderkarten; Übersichten über die Zechengruppen, mit Angaben zu den Betriebsergebnissen
      - Vorschläge zur Neuordnung Kohle / Eisen, 1949; 138; o. AS; Richtsätze für das Verhältnis Kohle / Energie / Chemie / Eisen vom 19.2.1949
      - Neuordnungsplan der DKBL vom 12.9.1950, 1950 - 1952; 139; B1/III/I.6; Felderkarten; Aufstellungen über Kohlenvorräte und Betriebsergebnisse
        Kohlenvorräte
      - Gründung und Satzung von Einheitsgesellschaften, Obergesellschaften usw., 1950 - 1951; 140; B1/III/II.8; Vorlagen des Generalsekretariats Gesetz Nr. 27 / Nr. 75 für den Beirat der DKBL; Satzungsentwurf für eine aus dem Komplex der deutschen Edelstahl Aktiengesellschaften gebildete Kerngesellschaft vom November 1950; Satzungsentwurf der Combined Coal Control Group für eine Einheitsgesellschaft vom Dezember 1950, mit Stellungnahme der DKBL; Übersicht über Satzungsentwürfe der DKBL, der Stahltreuhändervereinigung und der Combined Steel Group für Kerngesellschaften, mit Stellungnahme der Bundesregierung, vom 14.1.1951; Memorandum von Professor Bowie zu den Mustersatzungen für die Einheitsgesellschaften der Eisen- und Stahlindustrie vom 7.5.1951, mit Stellungnahme der Bundesregierung
        Bowie, Robert Richardson
      - Gründung und Satzung von Einheitsgesellschaften, Obergesellschaften usw., 1951; 141; B1/III/II.8-9; Richtlinien des Finanzausschusses und des Betriebswirtschaftlichen Ausschusses zur Regelung der Kapitalstruktur der Einheitsgesellschaften vom 11.6.1951; Aktenvermerk zu den Gestaltungsmöglichkeiten der gesellschaftlichen Verbindung von Kohle und Eisen, mit zahlreichen Anlagen, Juni 1951; Mustersatzung für Einheitsgesellschaften des Kohlenbergbaus; Vertragsentwürfe für den Verbund Kohle / Eisen; Satzungsentwürfe für geschäftsführende Obergesellschaften; Schriftwechsel zum Verbund Kohle / Eisen, u.a. mit dem Bundeswirtschaftsministerium und der IG Bergbau
      - Gründung und Satzung von Einheitsgesellschaften, Obergesellschaften usw., 1950 - 1952; 142; B1/III/II.8-9; Aktenvermerke und Protokolle der Sitzungen des Beirats der DKBL; Schriftwechsel mit der Combined Coal Control Group (CCCG); Satzungsentwürfe; Stellungnahme der DKBL zum Satzungsentwurf der CCCG vom 6.12.1950
      - Gründung und Satzung von Einheitsgesellschaften, Obergesellschaften usw., 1951 - 1952; 143; B1/III/II.8; Protokolle von Sitzungen des Beirats; Schriftwechsel mit der Combined Coal Control Group, der Alliierten Hohen Kommission und dem Bundeswirtschaftsministerium, insbesondere zu Fragen des Verbunds zwischen Hütten- und Bergwerksgesellschaften
      - Bewertung der Anlagen im Steinkohlenbergbau, 1948 - 1953; 144; B1/III/II.1; Richtlinien für die Aufnahme und Bewertung der Anlagen; Karl Schneider: Grundsätzliches zur Bewertung des Anlagevermögens bei der Bilanzumstellung, 1949; Stellungnahme des Rechts- und Steuerausschusses zur Rechtsgrundlage bei der Durchführung der Bewertung, 1951; Protokolle von Sitzungen des Beirats; Aktenvermerke; Schriftwechsel, u.a. mit der Combined Coal Control Group und dem Bundeswirtschaftsministerium; Rundschreiben; Testate zum Ergebnis der Bewertungsprüfung durch den Bewertungsausschuss; Aktenvermerke und Schriftwechsel zur Erfassung und Abgrenzung des Bergbauvermögens; Überweisung von Vermögenswerten an die neuen Einheitsgesellschaften; Aktienumtausch und Depotstimmrecht der Banken für Aktien der Einheits- und Nachfolgegesellschaften; Antrag der KPD-Fraktion zum Umtauschverbot von Aktien der Einheitsgesellschaft in Aktien aus früherem Aktienbesitz, 1949
        Schneider, Karl
      - Finanzielle Ausstattung der Einheitsgesellschaften, 1951; 145; o. AS; Aktenvermerke; Schriftwechsel; Übersichten zu den Werten des Anlagevermögens bei den Firmen Hoesch und Klöckner; Kennzahlen
      - Vermögensbeschreibung der Klöckner-Werke AG i. L. und der Steinkohlenbergwerke Victor-Ickern, mit Prüfungsbericht, 1951; 146; o. AS
        Steinkohlenbergwerk Victor-Ickern AG
      - Globale Beschreibung der Klöckner-Werke AG i. L., Abteilung Bergbau, mit Prüfungsbericht, 1951; 147; o. AS
      - Globale Beschreibung der Klöckner-Werke AG i. L., Werk Piesberg, mit Prüfungsbericht, 1951; 148; o. AS
      - Entflechtung und Neuordnung der Firmen Hoesch, Klöckner, Krupp, Mansfeld, Gutehoffnungshütte und Concordia, 1951 - 1953; 149; o. AS
        Mansfeld AG
        Concordia-Bergbau-Aktiengesellschaft <Oberhausen, Rheinland>